臺灣新北地方法院三重簡易庭簡易民事判決
                                    111年度重簡字第496號
原      告  賀昱潔  
法定代理人  賀俊燁  
訴訟代理人  葉恕宏律師
複代理人    梁均廷律師
被      告  廖家誠  
            侯景原  
上列當事人間請求侵權行為損害賠償(交通)事件，原告提起刑事
附帶民事訴訟（110年度交重附民字第4號），經本院刑事庭裁定
移送前來，本院於民國111年6月28日言詞辯論終結，判決如下：
    主  文
被告丙○○應給付原告新臺幣貳佰叁拾伍萬肆仟零玖元，及自民國
一百一十年三月二十六日起至清償日止，按年息百分之五計算之
利息。
原告其餘之訴駁回。
本判決原告勝訴部分得假執行。
原告其餘假執行之聲請駁回。  
    事  實  及  理  由
一、原告主張：
(一)緣被告丙○○原考領有普通小型車駕駛執照，於民國99年6月5
    日因酒駕為監理機關逕行註銷，而未重新考領，為無駕駛執
    照之人。其於108年11月16日下午，駕駛車牌號碼0000-00號
    自用小客車（下稱A車）搭載陳嘉琳，沿新北市三重區中興
    橋快車道中線車道往三重方向行駛，嗣於同日下午1時28分
    許，行經中興橋下橋匝道口前，本應注意在同向二車道以上
    之道路，應依標誌或標線之指示行駛，而禁止變換車道線，
    係用以禁止行車變換車道；雙邊禁止變換車道線，為雙白實
    線，禁止變換車道線，用以禁止行車變換車道，且依當時天
    候晴，日間自然光線，柏油路面乾燥無缺陷、無障礙物、視
    距良好等情，並無不能注意之情事，竟疏未注意及此，貿然
    向右跨越雙白實線之禁止變換車道線，自中線車道變換車道
    至外側車道（往中正南路、環河北路之引道），適有被告甲○○駕駛車牌號碼00-0000號自用小客車（下稱B車），沿外側
    車道同方向行駛至被告丙○○所駕駛A車之右後方，見狀向右
    閃避不及，先撞上右側安全島後反彈，再撞擊被告丙○○所駕
    駛A車之右後側車身，被告丙○○所駕駛A車因此往前撞擊中央
    分隔水泥護欄，復向左翻覆而撞擊同向內側車道內由訴外人
    張振暐所駕駛之車牌號碼000-00號營業小貨車（下稱C車）
    之右側車頭，致被告丙○○所駕駛A車當場起火燃燒，陳嘉琳
    逃脫不及而全身多重性創傷併嚴重燒傷致熱休克併神經性休
    克而當場死亡。顯見被告丙○○貿然向右跨越雙白實線之禁止
    變換車道線之過失，及被告甲○○未注意車前狀況閃避不及之
    過失，均導致陳嘉琳死亡。是以，被告上開行為與陳嘉琳死
    亡結果間具有因果關係，而具有行為關聯共同，被告丙○○、
    甲○○應負連帶賠償責任。
(二)又原告為陳嘉琳之子女，茲請求被告連帶賠償之項目及金額
    如下：
　1.精神慰撫金：陳嘉琳生前為原告之主要照顧者，平時由陳嘉
    琳照料原告之生活起居，母女間之感情非常深厚，如今突如
    其來之車禍意外，導致原告家破人亡，原告當時年僅7歲卻
    要面對痛失至親之處境，甚至因為目擊母親車禍時的新聞畫
    面後出現關於母親車禍的惡夢、不斷哭泣、害怕新聞等創傷
    後壓力症候群的症狀，至109年6月1日止已接受8次心理治療
    而需要持續追蹤治療，可知原告聽聞至親無預警下喪生，傷
    心欲絕，終日以淚洗面，身心靈負擔難以言喻，因此受有極
    大之精神痛苦，故被告應連帶賠償原告精神慰撫金500萬元
    。
  2.扶養費用：原告為陳嘉琳之子女，陳嘉琳與原告之父親乙○○
    應共同對原告負扶養之義務，扶養原告至成年滿20歲之時，
    因此陳嘉琳應負擔二分之一之扶養義務，依新北市108年行
    政院主計總處公布之平均每人月消費支出22,755元，需陳嘉
    琳負擔原告之扶養費為1,327,918元｛計算式：（22,755×116
    .00000000）÷2＝1,327,918.000000000。其中116.00000000
    為月別單利(5/12)%第150月霍夫曼累計係數。採四捨五入，
    元以下進位｝。
　3.以上請求金額合計為6,327,918元（計算式：5,000,000元＋1
    ,327,918元＝6,327,918）。
(三)依鈞院刑事庭110年度交訴字第14號及臺灣高等法院刑事庭1
    11年度交上訴字第12號刑事判決，均認定被告丙○○、甲○○就
    陳嘉琳之死亡均有肇責，即被告丙○○有貿然向右跨越雙白實
    線之禁止變換車道線之過失，而被告甲○○有未注意車前狀況
    閃避不及之過失，尤其於刑事第一審判決理由亦清楚載明，
    比對案發當時之行車紀錄器，可見被告甲○○所駕駛之B車速
    度應超過時速72公里甚多，足見其就事故之發生亦有過失，
    至於車鑑會之鑑定意見及新北市政府交通局之覆議意見均未
    考量行車紀錄器之判讀結果，認定被告甲○○無肇事因素，刑
    事判決認定此部分並不拘束刑案認定之結果。
(四)為此，爰依民法第184條第1項前段、第2項、第185條、第19
    1條之2、第192條及第194條等規定提起本件訴訟。併為聲明
    ：被告應連帶給付原告6,327,918元，及自起訴狀繕本送達
    翌日起至清償日止，按年息百分之5計算之利息並願供擔保
    ，請准宣告假執行。
二、被告丙○○則以：本件車禍事故如無甲○○之惡意逼車、超速駕
    駛，就不會發生該起死亡車禍，當時是甲○○硬要從A車右側
    插入，其來不及煞車是因為一直變換車道，且時速超過100
    公里以上，才會造成車子失控，且因甲○○逼車，才會撞到被
    告丙○○之車輛等語置辯。併為答辯聲明：原告之訴駁回。
三、被告甲○○則以：被告甲○○業於110年2月22日經臺灣新北地方
    檢察署109年度調偵字第2793號為不起訴處分，並於同年3月
    27日經臺灣高等檢察署110年度上聲議字第2624號處分維持
    原議。由前述可知，被告甲○○經2次偵查均認為對本件無肇
    事原因，即無民事賠償責任，且原告應對於被告甲○○與有過
    失與共同侵權部分予以舉證。依據臺灣新北地方檢察署109
    年度調偵字第2793號不起訴處分書記載丙○○因違反道路交通
    規則未禮讓直行之B車致使被告甲○○閃避不及撞上安全島後
    反彈擊中A車，A車遂衝撞中央分隔島後遭C車衝撞至起火。
    由不起訴處分書中敘明關於被告甲○○部分可知，A車因於2秒
    内切換車道致被告無法於如此短時間内做出反應而肇事，依
    據道路交通安全規則第94條第1項、第3項規定，被告甲○○駕
    駛B車應有注意車前狀況之義務並隨時採取必要之安全措施
    ，惟因丙○○所A車於2秒内切換車道致被告甲○○閃避不及而失
    控，其中被告甲○○應可預期無法於2秒内做出合理安全之反
    應措施，且2秒内若採取緊急煞車亦將難以煞停於A車後方，
    恐致A車因受B車推擠向前衝撞，故被告甲○○對本件無肇事原
    因即無過失，亦無損害賠償之義務。又丙○○明知不能跨越槽
    化線，影響被告甲○○之駕駛方向，且其無照駕駛，明知不能
    上路駕駛仍為之，竟稱其無肇責，而被告甲○○駕車都是以安
    全為原則，當日並未亂變換車道，且並沒有趕時間，又係上
    坡，B車是20年老車，上坡時速不可能很快等語置辯。併為
    答辯聲明：原告之訴及其假執行之聲請均駁回。並陳明如受
    不利判決，願供擔保請准宣告免為假執行。
四、本件原告主張被告共同侵權行為之事實，業據引用本院110
    年度交訴字第14號及臺灣高等法院111年度交上訴字第12號
    刑事判決認定之事實及證據，被告丙○○、甲○○固不爭執A車
    與B車、C車發生碰撞，並致A車當場起火燃燒，陳嘉琳因而
    死亡之事實，惟均否認具有過失，並以前揭情詞置辯。經查
    ：
(一)按刑事訴訟判決所認定之事實，固非當然有拘束民事訴訟判
    決之效力，但民事法院調查刑事訴訟原有之證據，而斟酌其
    結果以判斷事實之真偽，並於判決內記明其得心證之理由，
    即非法所不許（最高法院49年台上字第929 號判例可資參照
    ）。復按汽車在同向二車道以上之道路，應依標誌或標線之
    指示行駛；禁止變換車道線，用以禁止行車變換車道；雙邊
    禁止變換車道線，為雙白實線，禁止變換車道線，用以禁止
    行車變換車道。設於交通特別繁雜而同向具有多車道之橋樑
    、隧道、彎道、坡道、接近交岔路口或其他認為有必要之路
    段，道路交通安全規則第98條第1項、道路交通標誌標線號
    誌設置規則第167條第1項、第2項分別定有明文。又行車速
    度，依速限標誌或標線之規定；汽車行駛時，駕駛人應注意
    車前狀況及兩車並行之間隔，並隨時採取必要之安全措施。
    道路交通安全規則第93條第1項、第94條第3項亦有規定。
(二)查本件經本院調取本院110年度交訴字第14號刑事電子卷證
    、臺灣高等法院111年度交上訴字第12號刑事電子卷證，依
    本院刑事庭勘驗行駛在A車後方之C車行車紀錄器影像，04:1
    1:50，畫面可見一輛黑色自用小客車（即A車）在橋上中線
    車道行駛，並漸往外側車道移動，04:11:52，A車右方向燈
    亮起，準備進入外側車道，04:11:53起，A車右輪略跨越中
    線及外側車道線進入右側車道，迄04:12:01，A車右輪仍在
    上開車道線略靠右側附近。04:12:02，A車到達禁止變換車
    道之雙白實線，右輪僅略在雙白實線右側，車身係在雙白實
    線上，並開始明顯向外側車道行駛，此際未見C車車速有明
    顯變化，但C車與A車之距離拉近，於04:11:59至04:12:22處
    ，A車2度亮起車尾煞車燈。04:12:03，此時另一輛黑色自用
    小客車（即B車），自外側車道後方行駛而來，車頭進入畫
    面右側。04:12:04，A車外切後，左輪已壓在雙白實線上，
    同時B車與A車距離迅速拉近。04:12:05，A車完全進入外側
    車道，此時A車車尾與B車車頭相距不到半個車身，B車旋偏
    向右方行駛，在一陣煞車聲後，於04:12:06，B車因撞擊右
    方分隔島後彈回，車頭偏向左方撞擊A車右側車身後方。04:
    12:07，A車迎面騎上中線車道與外側車道（此車道沿伸至三
    重端中正南路、環河北路出口匝道）間之分隔島，因分隔島
    撐起車輛，A車遂向左側彈跳翻滾，並飛越中線車道，於04:
    12:08撞擊C車右側車身，因而發出撞擊碎裂聲，畫面搖晃且
    出現物品碎片飛散之情形，有勘驗筆錄可按。經核上開影像
    顯示，被告所駕駛之A車右轉方向燈係於04:11:52亮起，1秒
    後（04:11:53），右輪略跨越中線及外側車道線進入右側車
    道，嗣經過9秒（即迄04:12:02止），右輪仍保持在上開車
    道線略靠右側附近。其後（04:12:02起），A車到達禁止變
    換車道之雙白實線，此時距其亮右轉方向燈已有10秒，右輪
    仍略在雙白實線右側，車身在雙白實線上，並未完全跨越車
    道，此際A車開始明顯外切，3秒後（04:12:05），始完全進
    入外側車道，此時距其亮右轉方向燈已有13秒，惟當時A車
    與後方接近之B車相距已不到半個車身等情，再1秒後（04:1
    2:06），B車即煞車並向右閃避後彈回，兩車旋發生碰撞等
    情。足見被告丙○○駕駛A車在亮右轉方向燈後，於外側車道
    後方尚無來車接近之情形下，僅保持車身略為跨越車道之狀
    態，時間長達9秒，而仍未在此期間及時跨入外側車道，迨
    到達雙白實線處，始明顯外切變換車道，而有在禁止變換車
    道之雙白實線處變換車道之違規行為，且該違規與事故之發
    生僅相距4秒，時間密接等情甚明。是固然A車在進入匝道前
    之槽化線處，已完全進入外側車道，仍無解於其先前已經違
    規之事實。再參諸被告丙○○依當時情形並無不能注意之情事
    ，詎竟疏未注意及此，貿然在禁止變換車道線處變換車道，
    致後方來車即B車閃避不及而發生事故，終造成A車翻覆後起
    火，陳嘉琳逃生不及而死亡，足認被告丙○○之前開行為自已
    違反注意義務而有過失。又本案經檢察官送請新北市政府車
    輛行車事故鑑定會鑑定，結果認被告丙○○駕駛自用小客車，
    於劃有禁止變換車道線路段，違規變換車道，為肇事原因；
    嗣再送請新北市車輛行車事故鑑定覆議會覆議，亦維持上開
    鑑定意見等情，有新北市政府車輛行車事故鑑定會109年4月
    15日新北車鑑字第0000000號鑑定意見書、新北市車輛行車
    事故鑑定覆議會109年6月17日新北覆議0000000號鑑定覆議
    意見書在卷可稽，益證被告丙○○上開駕駛行為確有過失甚明
    。況被告丙○○因犯本件過失致死等罪，經本院以110年度交
    訴字第14號刑事判決判處有期徒刑10月，經上訴臺灣高等法
    院，亦以111年度交上訴字第12號駁回上訴在案，有上開刑
    事判決書在卷可稽。是被告丙○○前開抗辯，委不足採，堪認
    被告丙○○具有過失甚明。
(三)復查，經本院刑事庭另勘驗事故發生前後之附近來車即車號
    000-0000號自小客車(下稱D車)所配置之行車紀錄器影像，1
    3:27:46，畫面前方遠端有一黑色自用小客車即B車出現，並
    切入外側車道。自13:27:46至13:27:54之間，D車行車紀錄
    器顯示車速自67至71kmh逐漸加速，惟同時B車在D車行車紀
    錄器之視野中影像變小，雙方距離拉開，在同一時間（13:2
    7:49至13:27:54），D車經過10組白色車道虛線。13:27:55
    ，B車左前方有一黑色自用小客車即A車切入外側車道，此時
    已接近三重端中正南路、環河北路出口匝道，B車車頭先急
    向右偏，撞擊右方分隔島後，車頭彈回後向左偏側撞上A車
    右側。13:27:57，A車車身撞擊匝道（原外側車道）與中線
    車道分隔處彈起後向左側翻滾，撞擊內側車道之貨車（即C
    車）右側，現場冒出大量灰塵煙霧。13:27:59，A車翻覆且
    車頂著地旋轉後停止等情，有勘驗筆錄可按。依此勘驗結果
    顯示事故係在該行車紀錄器顯示時間13:27:55發生，此前5
    秒期間（13:27:49至13:27:54），D車之行車紀錄器顯示車
    速係自67至71公里逐漸加速，但此時仍明顯被B車拉開距離
    ，再比對同時間D車經過10組白色車道虛線，而依道路交通
    標誌標線號誌設置規則第182條規定，車道白虛線線段長4公
    尺，間距6公尺，亦即每組間隔10公尺，換言之D車當時係在
    5秒內行經100公尺（10公尺×10組），據此計算其車速係時
    速72公里（計算式：100公尺÷5秒×60秒×60分=72,000公尺/
    小時=72公里/小時），與前開行車紀錄器之車速幾乎吻合，
    堪認上開車速紀錄屬實。復參以D車在B車後方甚遠，B車在
    行車紀錄器所見影像原已不大，在此情形下，仍得以判斷D
    車明顯為B車拉開距離，可見被告甲○○所駕駛之B車速度應逾
    72公里甚多，又事發路段當時速限為時速50公里，亦有道路
    交通事故調查報告表㈠可參。審究被告丙○○違規在雙白實線
    處變換車道前，實已亮右轉方向燈10秒，則被告甲○○當有足
    夠時間，見此車前狀況，並注意被告丙○○所駕駛之A車是否
    變換至外側車道，而隨時採取減速及保持適當距離等必要之
    安全措施，乃其竟大幅超逾速限，致A車變換車道時2車已過
    於接近，而僅能於煞停同時向右閃避，並在所駕B車彈回後
    ，撞擊A車，足見被告甲○○就事故之發生，亦有過失。且本
    院刑事庭、臺灣高等法院刑事庭於上開刑事判決亦同此認定
    。至前揭新北市政府車輛行車事故鑑定會新北車鑑字第0000
    000號鑑定意見書、新北市車輛行車事故鑑定覆議會新北覆
    議0000000號鑑定覆議意見書，雖均認定被告甲○○並無肇事
    因素；另被告甲○○就本件所涉過失致死等罪嫌復經臺灣新北
    地方檢察署109年度調偵字第2793號為不起訴處分，並經臺
    灣高等檢察署以110年度上聲議字第2624號處分書駁回再議
    而確定在案。惟審酌前開認定漏未審酌有關D車之行車紀錄
    器影像內容，其意見尚不足以拘束本院，則本院依上開證據
    綜合判斷後，認被告甲○○就本件事故之發生應亦有過失。是
    被告甲○○前開抗辯，亦不足採，堪認被告甲○○亦具有過失甚
    明。　　
五、按因故意或過失，不法侵害他人之權利者，負損害賠償責任
    ；數人共同不法侵害他人之權利者，連帶負損害賠償責任；
    汽車、機車或其他非依軌道行駛之動力車輛，在使用中加損
    害於他人者，駕駛人應賠償因此所生之損害。民法第184條
    第1項前段、第185條第1項前段、第191條之2前段分別定有
    明文。又被害人對於第三人負有法定扶養義務者，加害人對
    於該第三人亦應負損害賠償責任；不法侵害他人致死者，被
    害人之父、母、子、女及配偶，雖非財產上之損害，亦得請
    求賠償相當之金額，同法第192條第2項、第194條亦有規定
    。茲就原告請求之項目及金額審酌如下：
(一)精神慰撫金部分：
　　按精神慰撫金之多寡，應斟酌雙方之身分、地位、資力與 
    加害程度，及其他各種情形核定相當之數額，該金額是否相
    當，自應依實際加害情形與被害人所受之痛苦及雙方之身分
    、地位、經濟狀況等關係決定之（最高法院51年度台上字第
    223號民事判決意旨參照）。查原告之母親即陳嘉琳為65年9
    月22日生，於系爭事故發生時為43歲，因被告共同過失行為
    致死亡，原告於事故發生時年僅7歲，因系爭事故驟失至親
    ，精神上自受有相當之痛苦。爰審酌原告現仍就讀國小，名
    下無財產；被告丙○○為專商畢業，待業中，先前從事食品業
    務，年收入約32萬元，109年度薪資所得18萬餘元，名下無
    財產；被告甲○○為高中畢業，待業中，109年度無所得，名
    下有不動產等情，業據兩造陳明在卷，並有本院依職權調取
    兩造稅務電子閘門財產所得調件明細表可參。是本院參酌兩
    造之學歷、地位、職業、經濟能力，暨被告行為之加害情形
    ，及原告因喪母所受精神上痛苦等一切情狀，認原告得請求
    被告連帶賠償之精神慰撫金以250萬元為適當，逾此數額之
    請求，尚屬無據。　　　
(二)扶養費部分：　
    按父母對於未成年子女，有保護及教養之權利義務，民法第
    1084條第2項定有明文。所謂保護及教養之權利義務，包括
    扶養在內。自父母對未成年子女行使或負擔保護及教養之權
    利義務本質言，此之扶養義務應屬生活保持義務，與同法第
    1114條第1款所定直系血親相互間之扶養義務屬生活扶助義
    務尚有不同，故未成年子女請求父母扶養，自不受民法第11
    17條第1項規定之限制，即不以不能維持生活而無謀生能力
    為限（最高法院92年台上219號民事判決意旨參照）。查原
    告係101年5月15日生，訴外人乙○○與被害人陳嘉琳為其父母
    ，於陳嘉琳死亡時尚未成年，而現行民法第12條規定雖以20
    歲為成年，然該條規定業於110年1月13日修正公布，修正後
    規定為：「滿18歲為成年」，並將自112年1月1日施行，堪
    認原告於119年5月15日屆滿18歲時即已成年。又原告主張其
    居住在新北市，依新北市108年行政院主計總處公布之平均
    每人月消費支出22,755元，應由乙○○與陳嘉琳各負擔2分之1
    等情，此為被告所不爭執。是以，自陳嘉琳於108年11月16
    日死亡計算至原告成年前一日（即119年5月14日），按霍夫
    曼式計算法扣除中間利息（首期給付不扣除中間利息），核
    計原告得請求連帶賠償之扶養費應為1,154,009元【計算方
    式為：(22,755×100.00000000+(22,755×0.00000000)×(101.
    00000000-000.00000000))÷2=1,154,009.0000000000。其中
    100.00000000為月別單利(5/12)%第125月霍夫曼累計係數，
    101.00000000為月別單利(5/12)%第126月霍夫曼累計係數，
    0.00000000為未滿一月部分折算月數之比例(29/30=0.00000
    000)。採四捨五入，元以下進位】，逾此部分之請求，洵屬
    無據，不應准許。
(三)從而，原告得請求賠償之金額共計3,654,009元（計算式：
    精神慰撫金2,500,000元＋扶養費用1,154,009元）。
六、復按民法第217條第1項之規定，於被害人之代理人或使用人
    與有過失者，準用之；債務人之代理人或使用人，關於債之
    履行有故意或過失時，債務人應與自己之故意或過失負同一
    責任，但當事人另有訂定者，不在此限，民法第217條第3項
    、第224條分別定有明文。又按民法第217條第3項規定，被
    害人應承擔使用人之過失，即係由被害人承擔使用人過失之
    危險。是在一般共同侵權行為，被害人得對加害人請求全部
    損害賠償，而由加害人承擔無法向其他加害人求償之危險，
    是為原則。以過失相抵之方式，使被害人承擔使用人之與有
    過失，因而承擔無法向使用人求償之危險，係屬例外，並依
    民法第217條第3項準用同條第1項規定，按被害人應承擔包
    括自己及其使用人之過失，以消滅其對加害人之請求權，不
    生加害人與使用人間因共同侵權行為負連帶賠償責任之內部
    求償關係(最高法院108年度台上字第76號判決參照)。查被
    告丙○○、甲○○就本件事故之發生均有過失，已如前述，本院
    綜合上情審酌兩造肇事原因力之強弱與過失之輕重，認有關
    被告丙○○在不得變換車道之雙白實線違規右切外側車道，應
    負主要之過失責任，應較被告甲○○之超速行駛未注意車前狀
    況之過失程度為重，認本件事故之造成應由被告丙○○負擔百
    分之80、被告甲○○負擔百分之20之過失責任，始屬相當。又
    陳嘉琳因搭乘被告丙○○駕駛之自小客車而擴大其活動範圍，
    被告丙○○自係其使用人，應類推適用民法第224條規定，再
    依上揭第217條第1項規定，承擔其使用人即被告丙○○所負百
    分之80之過失，而原告既係基於陳嘉琳子女身分而請求被告
    賠償，亦應負擔陳嘉琳之過失，即被告甲○○僅應賠償百分20
    損害額。是原告固得請求被告丙○○賠償3,654,009元，惟因
    其應承擔使用人丙○○百分之80之過失，故僅得請求被告甲○○
    賠償730,802元【計算式：3,654,009元×20%＝730,802元，元
    以下四捨五入】，而甲○○僅就其應賠償之範圍與被告丙○○負
    連帶賠償責任。
七、復按因汽車交通事故死亡者，受害人之遺屬得向保險人請求
    保險給付，其第一順位為父母、子女及配偶。同一順位之遺
    屬有數人時，按人數平均分配保險給付。又保險人依強制汽
    車責任保險法規定所為之保險給付，視為被保險人損害賠償
    金額之一部分；被保險人受賠償請求時，得扣除之，強制汽
    車責任保險法第11條第1項、第2款第2目、第2項、第32條分
    別定有明文。另按因犯罪行為被害而死亡者之遺屬，得申請
    犯罪被害補償金。國家於支付犯罪被害補償金後，於補償金
    額範圍內，對犯罪行為人或依法應負賠償責任之人有求償權
    。犯罪被害人保護法第4條第1項、第12條定有明文。故國家
    依犯罪被害人保護法給付補償金後，被害人或其遺屬就該補
    償金給付範圍內之債權已法定移轉於國家，被害人或其遺屬
    不得重複向應負損害賠償之人求償。準此，請求權人如因汽
    車事故依強制汽車責任保險法受領保險給付，或依犯罪被害
    人保護法領取特別補償金者，均應視為損害賠償金額之一部
    分，應自賠償金額扣除。經查，本件原告業因陳嘉琳死亡，
    領取強制汽車責任保險金100萬元，並已依犯罪被害人保護
    法向臺灣新北地方檢察署被害人補償審議委員會申請補償，
    經該會以109年度補審字第138號、第139號決定書補償原告3
    0萬元等情，業據原告陳明在卷，並有上開決定書在卷可稽
    ，揆諸前揭說明，原告得向被告丙○○、甲○○請求之損害賠償
    ，應各扣除上開金額部分，亦即，被告丙○○部分於扣除後，
    原告得請求被告丙○○賠償2,354,009元（計算式：3,654,009
    －1,000,000元－300,000元) ；另被告甲○○部分於扣除後，因
    已無餘額（計算式：730,802－1,000,000元－300,000元) ，
    是原告自不得再請求被告甲○○賠償。
八、綜上所述，原告依據侵權行為之法律關係，請求被告丙○○給
    付2,354,009元，及自起訴狀繕本送達翌日即110年3月26日
    起至清償日止，按年息百分之5計算之利息，為有理由，應
    予准許；逾此部分之請求，為無理由，應予駁回。
九、本判決原告勝訴部分，係適用簡易程序所為被告丙○○敗訴之
    判決，爰依職權宣告假執行。至於原告敗訴部分，其假執行
    之聲請，即失其依據，應併予駁回。
十、本件事證已臻明確，兩造其餘主張、攻擊防禦方法及所提之
    證據，均核與本件判決所認結果不生影響，爰毋庸逐一再加
    論述，附此敘明。　　　　
十一、本件係原告提起刑事附帶民事訴訟，經刑事庭裁定移送審
      理，免納裁判費，本件訴訟中亦未生其他訴訟費用，故毋
      庸諭知訴訟費用之負擔，併此敘明。
中　　華　　民　　國　　111 　年　　7 　　月　　19　　日
                  三重簡易庭  法  官  王士珮
以上正本係照原本作成。
如不服本判決，應於送達後20日內，向本院提出上訴狀，並表明
上訴理由，如於本判決宣示後送達前提起上訴者，應於判決送達
後20日內補提上訴理由書（須附繕本）。
中　　華　　民　　國　　111 　年　　7 　　月　　19　　日
                              書記官  楊家蓉